【裁判字號】    97,消債清,29
【裁判日期】    980220
【裁判案由】    清算事件
【裁判全文】
台灣台中地方法院民事裁定            97年度消債清字第29號
    聲  請  人
    即  債務人  甲○○
                          樓之.
    相  對  人
    即  債權人  國泰世華銀行股份有限公司
    法定代理人  汪國華
    代  理  人  馮佳慧
    相  對  人
    即  債權人  安泰商業銀行股份有限公司
    法定代理人  齊百邁
    相  對  人
    即  債權人  良京實業股份有限公司
                （即「台東區中小企業銀行股份有限公司」）
    法定代理人  床波雄一郎
    代  理  人  林素君
    相  對  人
    即  債權人  美商花旗銀行股份有限公司
    法定代理人  利明
    相  對  人
    即  債權人  上海商業儲蓄銀行股份有限公司
    法定代理人  邱怡仁
    代  理  人  賴怡誠
    相  對  人
    即  債權人  台北富邦商業銀行股份有限公司
    法定代理人  高朝陽
    相  對  人
    即  債權人  渣打國際商業銀行股份有限公司
                （即「美商美國運通銀股份有限公司」）
    法定代理人  麥侃哲
    相  對  人
    即  債權人  友邦國際信用卡股份有限公司
    法定代理人  雷信堅
    相  對  人
    即  債權人  臺灣銀行股份有限公司
    法定代理人  羅澤成
    代  理  人  羅志堅
    相  對  人
    即  債權人  荷商荷蘭銀行股份有限公司台北分公司
    法定代理人  經天瑞
    相  對  人
    即  債權人  香港商香港上海匯豐銀行股份有限公司
    法定代理人  顧銳賢
    相  對  人
    即  債權人  遠東國際商業銀行股份有限公司
    法定代理人  洪信德
    代  理  人  張國保
    相  對  人
    即  債權人  中國信託銀行股份有限公司
    法定代理人  羅聯福
    代  理  人  林俊鴻
上列當事人因消費者債務清理事件聲請清算，本院裁定如下：
    主    文
債務人甲○○自中華民國98年 2月20日16時起開始清算程序，並
同時終止清算程序。
    理    由
一、按法院開始清算程序之裁定，應載明其年、月、日、時，並
    即時發生效力；債務人之財產不敷清償清算程序之費用時，
    法院應裁定開始清算程序，並同時終止清算程序，消費者債
    務清理條例第83條第1項、第85條第1項分別定有明文。
二、本件聲請人即債務人聲請意旨略以：因聲請人之財產及收入
    不足以清償債務，前曾依照中華民國銀行公會會員辦理消費
    金融案件無擔保債務協商機制與金融機構成立協商，協商條
    件為月付新台幣 3萬4000元，惟因聲請人目前任職綠森林股
    份有限公司股份有限公司，每月平均薪資收入約 3萬5000元
    ，扣除上開協商還款金額後，僅餘1000元，實無法支應聲請
    人個人每月最低基本生活開銷及婆婆、小孩的扶養費用，故
    聲請人無力繼續履行原協商條件，顯係因非可歸責於己之事
    由致履行有重大困難，又聲請人即債務人又未經法院裁定開
    始更生程序或許可和解或宣告破產，爰聲請清算等語。
三、經查：債務人所主張之上開事實，業據提出戶籍謄本、債權
    人清冊（債務327萬8174元）、財產及收入狀況說明書、財
    團法人金融聯合徵信中心當事人綜合信用報告--債務清理條
    例前置協商專用債權人清冊、協議書、無擔保債務還款計劃
    、財政部台灣省中區國稅財產歸屬資料清清單、財政部台灣
    省中區國稅局94年、95年、96年度綜合所得稅各類所得資料
    清單、存摺附卷為證，此外本件又查無聲請人即債務人有消
    費者債務清理條例第6條第3項、第8條或第82條第2項所定駁
    回清算聲請之事由存在，則聲請人即債務人聲請清算，應屬
    有據。再查，依據聲請人即債務人所提財產及收入狀況說明
    書所載，其財產除銀行存款10元外、尚有南山人壽保險股份
    有限公司南山人壽伴我一生變額壽險（投資型保單），惟聲
    請人僅繳納一期保險費1萬8000元，目前現值為1萬6004元，
    此有保單帳戶價值通知書在卷可稽，再參酌本件清算程序之
    規模，堪認債務人之財產應不敷清償清算程序之費用，自應
    裁定開始本件清算程序，並同時終止清算程序，爰裁定如主
    文。
中    華    民    國    98    年    2     月    20    日
                  民事庭法  官  顏世傑
上為正本係照原本作成
開始清算程序之裁定不得抗告，如不服同時終止清算程序之裁定
，應於裁定送達後10日內，以書狀向本院提出抗告，並繳納抗告
費新臺幣1000元。
中    華    民    國    98    年    2     月    20    日
                        書記官  陳麗卿


司法院資訊處製作；財團法人民間司法改革基金會備份。
